臺灣桃園地方法院刑事判決
111年度審交易字第143號
公  訴  人  臺灣桃園地方檢察署檢察官 
被      告  李增金


上列被告因公共危險案件，經檢察官提起公訴（111年度偵字第6
461號），被告於本院準備程序中，就被訴事實為有罪之陳述，
經本院告知簡式審判程序意旨，並聽取當事人之意見後，裁定改
依簡式審判程序審理，本院判決如下：
    主  文
李增金駕駛動力交通工具，吐氣所含酒精濃度達每公升零點二五
毫克以上，處有期徒刑柒月。
    事實及理由
一、本件犯罪事實及證據，除證據部分補充「被告李增金於本院
    準備程序及審理中之自白」外，其餘均引用檢察官起訴書之
    記載（如附件）。
二、新舊法比較：
    按行為後法律有變更者，適用行為時之法律。但行為後之法
    律有利於行為人者，適用最有利於行為人之法律，刑法第2
    條第1項定有明文。查被告行為後，刑法第185條之3規定於
    民國111年1月28日修正公布，並於同年月30日生效施行，而
    修正前刑法第185條之3第1項第1款原規定：「駕駛動力交通
    工具而吐氣所含酒精濃度達每公升0.25毫克或血液中酒精濃
    度達百分之0.05以上者，處2年以下有期徒刑，得併科20萬
    元以下罰金」，修正後刑法第185條之3第1項第1款則規定：
    「駕駛動力交通工具而吐氣所含酒精濃度達每公升0.25毫克
    或血液中酒精濃度達百分之0.05以上者，處3年以下有期徒
    刑，得併科30萬元以下罰金」。是比較新舊法之結果，修正
    後刑法第185條之3第1款規定雖未更動該罪之構成要件及得
    科處之法定刑種，然已將有期徒刑、罰金之刑度均予提高，
    應以修正前刑法第185條之3第1項第1款規定對被告較為有利
    。依刑法第2條第1項前段規定，自應適用被告行為時即修正
    前刑法第185條之3第1項第1款之規定處斷。 
三、論罪科刑：
(一)核被告所為，係犯修正前刑法第185條之3第1項第1款不能安
    全駕駛動力交通工具罪。
(二)爰審酌被告不知自律己行，於飲酒後猶騎乘重型機車行駛於
    公眾往來之道路，危及道路交通安全，且缺乏尊重其他用路
    人生命、財產安全之觀念，為警測得其吐氣所含酒精濃度已
    達每公升1.01毫克，所為實不足取；兼衡被告前已有3次酒
    後駕車之公共危險犯行，經法院論罪科刑紀錄，有臺灣高等
    法院被告前案紀錄表1份可參;另考量被告之犯後自白，態度
    尚可，暨其自陳目前因為身體不好，沒有工作等一切情狀，
    量處如主文所示之刑，以示懲儆。
據上論斷，應依刑事訴訟法第273條之1第1項、第299條第1項前
段、第310條之2、第454條第2項，判決如主文。
本案經檢察官楊挺宏提起公訴，檢察官林欣怡到庭執行職務。
中　　華　　民　　國　　111 　年　　6 　　月　　17　　日
                    刑事審查庭    法　官　林慈雁
以上正本證明與原本無異。
如不服本判決應於收受判決後20日內向本院提出上訴書狀，並應
敘述具體理由。其未敘述上訴理由者，應於上訴期間屆滿後20日
內向本院補提理由書(均須按他造當事人之人數附繕本)「切勿逕
送上級法院」。
                                  書記官　吳秉翰
中　　華　　民　　國　　111 　年　　6 　　月　　20　　日
附錄本案論罪科刑法條：
修正前中華民國刑法第185條之3
駕駛動力交通工具而有下列情形之一者，處2年以下有期徒刑，
得併科20萬元以下罰金：
一、吐氣所含酒精濃度達每公升零點二五毫克或血液中酒精濃度
    達百分之零點零五以上。
二、有前款以外之其他情事足認服用酒類或其他相類之物，致不
    能安全駕駛。
三、服用毒品、麻醉藥品或其他相類之物，致不能安全駕駛。因
    而致人於死者，處3年以上10年以下有期徒刑；致重傷者，
    處1年以上7年以下有期徒刑。
曾犯本條或陸海空軍刑法第54條之罪，經有罪判決確定或經緩起
訴處分確定，於5年內再犯第一項之罪因而致人於死者，處無期
徒刑或5年以上有期徒刑；致重傷者，處3年以上10年以下有期徒
刑。

附件：
臺灣桃園地方檢察署檢察官起訴書
                                     111年度偵字第6461號
　　被　　　告　李增金　男　63歲（民國00年00月00日生）
　　　　　　　　　　　　住苗栗縣○○市○○街000巷00弄00
　　　　　　　　　　　　　號
　　　　　　　　　　　　居桃園市○○區○○街0段00號5樓之
　　　　　　　　　　　　　1
　　　　　　　　　　　　國民身分證統一編號：Z000000000號
上列被告因公共危險案件，業經偵查終結，認應提起公訴，茲將
犯罪事實及證據並所犯法條分述如下：
　　　　犯罪事實
一、李增金前因公共危險案件，經臺灣桃園地方法院以107年度
    桃交簡字第1764號判決處有期徒刑5月確定，並於民國107年
    11月12日易科罰金執行完畢。詎仍不知悔改，自110年12月1
    6日下午5時30分許起至同日晚間7時30分許止，在桃園市○○
    區○○路00號「百樂門KTV」飲用啤酒，明知飲酒後已達不得
    駕駛動力交通工具之程度，仍基於酒後駕駛動力交通工具之
    犯意，於同日晚間7時30分許，自上址騎乘車牌號碼000-000
    號普通重型機車欲返回桃園市○○區○○街0段00號5樓之1住處
    。嗣於同日晚間7時35分許，行經桃園市○○區○○街00號前為
    警攔檢，並於同日晚間7時41分許，測得其吐氣所含酒精濃
    度達每公升1.01毫克。
二、案經桃園市政府警察局桃園分局報告偵辦。
　　　　證據並所犯法條
一、上揭犯罪事實，業據被告李增金於警詢及偵訊中坦承不諱，
    復有桃園市政府警察局道路交通事故當事人酒精測定紀錄表
    及舉發違反道路交通管理事件通知單各1份在卷可稽，被告
    犯嫌堪以認定。
二、被告行為後，刑法第185條之3第1項業於111年1月28日修正公
    布，同年月30日生效，其法定刑由「2年以下有期徒刑，得併
    科20萬元以下罰金」，修正為「3年以下有期徒刑，得併科30
    萬元以下罰金」，比較新舊法，適用修正前之規定，對被告
    較為有利，依刑法第2條第1項前段規定，自應適用修正前之
    舊法論處。
三、核被告所為，係犯修正前刑法第185條之3第1項第1款之公共
    危險罪嫌。又被告前有如犯罪事實欄所載論罪科刑及執行情形
    ，有本署刑案資料查註紀錄表附卷可稽，其於有期徒刑執行完
    畢後，5年以內故意再犯本件有期徒刑以上之罪，為累犯，請
    審酌刑法第47條第1項規定及司法院大法官釋字第775號解釋
    意旨加重其刑。
四、依刑事訴訟法第251條第1項提起公訴。
　　此　  致
臺灣桃園地方法院
中　　華　　民　　國　 111　　年　　2 　　月　　24　　日
　　　　　　　　　　　    　　檢察官  楊  挺  宏
本件正本證明與原本無異
中　　華　　民　　國　 111　　年　　3 　　月　　11　　日
                              書記官  林  敬  展
附錄所犯法條全文：
中華民國刑法第185條之3
駕駛動力交通工具而有下列情形之一者，處2年以下有期徒刑，
得併科20萬元以下罰金：
一、吐氣所含酒精濃度達每公升零點二五毫克或血液中酒精濃度
    達百分之零點零五以上。
二、有前款以外之其他情事足認服用酒類或其他相類之物，致不
    能安全駕駛。
三、服用毒品、麻醉藥品或其他相類之物，致不能安全駕駛。因
    而致人於死者，處3年以上10年以下有期徒刑；致重傷者，
    處1年以上7年以下有期徒刑。
曾犯本條或陸海空軍刑法第54條之罪，經有罪判決確定或經緩起
訴處分確定，於五年內再犯第1項之罪因而致人於死者，處無期
徒刑或5年以上有期徒刑；致重傷者，處3年以上10年以下有期徒
刑。